臺灣臺北地方法院交通事件裁定　　　　 94年度交聲字第969號
異　議　人　長青交通有限公司
即受處分人
代　表　人　李昭瑩
上列異議人即受處分人因違反道路交通管理處罰條例案件，對於
臺北市交通事件裁決所中華民國九十四年六月十三日所為之處分
（原處分案號：北市裁三字第裁二二—Ａ00000000號）
，聲明異議，本院裁定如下：
        主  文
異議駁回。
        理  由
一、按雙白實線設於路中，用以分隔同向車道，並禁止變換車道
    ，道路交通標誌標線號誌設置規則第一百四十九條定有明文
    。又按汽車駕駛人，爭道行駛，任意駛出邊線，或任意跨越
    兩條車道行駛者，處新臺幣六百元以上一千八百元以下罰鍰
    ，道路交通管理處罰條例第四十五條第十二款定有明文，又
    汽車駕駛人，違反同條例第四十五條者，除依原條款處罰鍰
    外，並記違規點數一點，同條例第六十三條第一項第一款固
    有明文，然倘依前開規定逕行舉發處罰汽車所有人，且該汽
    車所有人又係法人時，因法人本無從考領駕駛執照，自無因
    於一定時間內違規點數達一定次數而遭吊扣駕駛執照之可言
    ，故性質上無從對於屬於法人之汽車所有人記違規點數，先
    此敘明。
二、本件聲明異議人即受處分人長青交通有限公司所有車號０九
    八—ＣＳ號營業用小客車，於民國九十四年三月十三日下午
    三時五十七分在臺北市○○○路與民權東路三段路口「跨越
    雙白線行駛」，經臺北市政府警察局松山分局民有派出所警
    員林沐陞拍照採證後，逕行舉發。嗣經異議人向原處分機關
    提出申訴，經原處分機關函請原舉發單位調查結果，仍認異
    議人有違反道路交通管理處罰條例第四十五條第十二款之行
    為，於九十四年六月十三日裁處異議人罰鍰新臺幣六百元。
三、異議人異議旨略以：伊車因為右轉慢車道，而不小心壓到雙
    白線，實際上並無越線云云。經查：車牌號碼０九八—ＣＳ
    號營業用小客車，於上開時間沿復興北路由南往北行駛至民
    權東路路口時，自內側車道跨越禁止變換車道之雙白實線正
    行駛至外側車道，而經舉發警員林沐陞拍照採證，有臺北市
    政府警察局松山分局九十四年五月十二日北市警松分交字第
    ０九四三一三五五三００號函及採證照片一幀存卷，觀諸上
    開採證照片清楚顯示車牌號碼０九八—ＣＳ號號營業用小客
    車之左側車輪確實有跨越雙白實線行駛之行為，是舉發員警
    陳述異議人係變換車道跨越雙白線行駛，自非無據。按交通
    警察掣單舉發違反道路交通管理處罰條例所列之違規事實，
    本質上為行政處分，係公務員基於職務上之權力，依法就特
    定之具體事件所為之具公法上效果之單方行政行為，基於公
    務員為公法上行為具有公信力之原則，該行政處分當可被推
    定為真正，本此公信原則，立法者乃賦予行政機關制定違反
    道路交通事件統一裁罰標準及處理細則，使執勤警員得當機
    處分以達其維護交通秩序、安全之行政目的。本件異議人並
    無任何證據證明員警舉發有何違誤情事，而原舉發機關又能
    清楚說明執行舉發勤務之處理程序（見卷附前揭台北市政府
    警察局松山分局九十四年五月十二日函文），則據上開採證
    照片已足認定異議人之上開汽車確有跨越禁止變換車道之雙
    白實線之違規行為。是以異議人辯稱上情，尚無足採信。
四、綜上所述，原處分機關依行為時之道路交通管理處罰條例第
    四十五條第十二款及違反道路交通管理事件統一裁罰標準表
    規定，裁處異議人罰鍰六百元（異議人非自然人無駕駛執照
    ，未予記違規點數），核無不合。本件聲明異議為無理由，
    應予駁回。
據上論斷，應依道路交通案件處理辦法第十九條，裁定如主文。
中　　華　　民　　國　　94　　年　　9 　　月　　30 　日
                  交通法庭  法　官　李宜娟
以上正本證明與原本無異。
如不服本裁定，應於送達後5日內向本院提出抗告狀。
 　　                       書記官　游秀珠
中　　華　　民　　國　　94　　年　　10　　月　　11　　日
